臺灣臺北地方法院刑事判決　　　　　　　 94年度易字第599號
　　公　訴　人　臺灣臺北地方法院檢察署檢察官
　　被　　　告　甲○○
上列被告因違反毒品危害防制條例案件，經檢察官提起公訴（九
十四年度毒偵字第六０七號），本院判決如下：
    主    文
甲○○連續施用第二級毒品，累犯，處有期徒刑捌月。
    犯罪事實
一、甲○○基於施用第二級毒品安非他命（下稱安非他命）之概
    括犯意，自民國九十四年一月二十五日某時起至同年月三十
    日某時止，連續在台北縣五股工業區某工地等處施用安非他
    命二次。嗣由台北市政府警察局信義分局（下稱信義分局）
    員警持本院法官核發之搜索票於同年二月一日下午十七時五
    十分許至位於台北市○○區○○路二七八巷四十七弄七號四
    樓之住處執行搜索，查獲其胞弟黃紘濱持有第一級毒品海洛
    因（下稱海洛因）四包、安非他命一包、海洛因注射針筒九
    支及安非他命吸食器一組（黃紘濱涉犯違反毒品危害防制條
    例案件由檢察官另行偵辦），適甲○○亦在現場，經甲○○
    同意採集其尿液送驗後發現有安非他命陽性反應，而知上情
    。
二、案經信義分局移送台灣台北地方法院檢察署檢察官偵查起訴
    。
    理    由
壹、證據之認定：
  上述犯罪事實一之部分，有被告於前述時地為警查獲，經警採
  集其尿液送驗後發現有安非他命陽性之濫用藥物檢驗報告足憑
  （偵查卷第四頁參照），且被告亦對上開犯罪事實一之部分於
  本院九十四年六月十五日審理時供承不諱（見本院當日審判筆
  錄），是依可為補強證據之上述濫用藥物檢驗報告已足資擔保
  被告於本院審理中就前開犯罪事實所為之任意性自白具有相當
  程度之真實性，而得使本院確信被告前述自白之犯罪事實確屬
  真實，從而依刑事訴訟法第一五六條第一項「被告之自白，非
  出於強暴、脅迫、利誘、詐欺、疲勞訊問、違法羈押或其他不
  正之方法，且與事實相符者，得為證據。」及同條第二項「被
  告之自白，不得作為有罪判決之唯一證據，仍應調查其他必要
  之證據，以察其是否與事實相符。」規定，本院自得依被告前
  述自白及補強證據認定被告確有為前述連續施用安非他命之犯
  行，本件事證明確，被告之犯行堪以認定。
貳、論罪科刑之法律適用：
  一、核被告甲○○所為，係犯毒品危害防制條例第十條第二項
      之施用第二級毒品罪。被告先後二次施用安非他命之行為
      ，時間緊密，犯意概括，所犯構成要件相同，為連續犯，
      依刑法第五十六條規定，以連續施用第二級毒品一罪論，
      並加重其刑。被告施用安非他命前後持有安非他命之行為
      為其施用安非他命之高度行為所吸收，不另論以持有安非
      他命罪。
  二、查被告前於(一)八十九年五月間因施用毒品違反毒品危害防
      制條例案件，經台灣士林地方法院依檢察官之聲請，以裁
      定將其送觀察、勒戒後，因無繼續施用毒品之傾向，而由
      台灣士林地方法院檢察署檢察官於八十九年十二月二十七
      日以該署八十九年度毒偵字第一一八九號不起訴處分書為
      不起訴處分；(二)又於九十年九月間因施用海洛因及安非他
      命，違反毒品危害防制條例案件，經本院以九十年度毒聲
      字第二００三號裁定送觀察、勒戒後，因有繼續施用毒品
      傾向，而由本院於九十一年一月十六日以九十一年度毒聲
      字第一三０號裁定令入戒治處所施以強制戒治一年，於九
      十一年七月五日停止戒治並付保護管束，保護管束期間於
      同年十二月二十八日期滿；(三)至被告因犯前開(二)之案件，
      應擔負之刑責，則由本院於九十一年四間以九十一年度訴
      字第八八號判決就被告施用第一級毒品部份判處有期徒刑
      七月、就其施用第二級毒品部分判處有期徒刑四月，並定
      應執行有期徒刑十月，判決確定後因被告未到案執行，經
      檢察官通緝後，被告於九十二年四月二十二日入監執行，
      於九十三年二月二十一日執行完畢；再於(四)九十二年七月
      間，因施用安非他命，違反毒品危害防制條例案件，經本
      院判處有期徒刑七月，判決確定後由檢察官簽發執行指揮
      書自其所犯上開(三)案件之執行完畢翌日（即九十三年二月
      二十二日）接續執行，依執行指揮書之記載本應於九十三
      年九月二十一日執行完畢，嗣於九十三年六月三日縮短刑
      期假釋出監，假釋期間於於九十四年八月二十四日屆滿，
      假釋期間屆滿未經撤銷假釋，以已執行完畢論，此有台灣
      高等法院前案紀錄表一份在卷足憑，並經本院調閱被告所
      犯前開案件核閱無誤，有被告所犯上開各案件之裁定書、
      判決書、執行指揮書附本院卷可稽，被告於其所犯上開(三)
      、(四)案件執行完畢後，五年內再犯本件有期徒刑以上刑之
      罪，為累犯，應依刑法第四十七條之規定，遞加重其刑（
      本院按刑事訴訟法第三百零八條本規定－判決書應分別記
      載裁判之主文與理由；有罪之判決書並應記載【事實】，
      故從來實務見解依最高法院四十六年台上字第一二九六號
      判例所認，在有罪判決書之【事實】欄，凡與論罪科刑有
      關之事項，均應明確記載於有罪判決書之【事實】欄，而
      行為人如有刑法第四十七條所規定，應加重其刑之累犯事
      由，因此等事由與行為人之科刑有關，當然應該在有罪判
      決書之【事實】欄明確記載，惟刑事訴訟法第三百零八條
      已於九十三年六月二十三日修正成為－判決書應分別記載
      其裁判之主文與理由；有罪判決書並應記載【犯罪事實】
      ，且得與理由合併記載，並於同年月二十五日施行，其修
      正之立法理由乃認為－「刑事有罪判決所應記載之事實應
      係賦予法律評價而經取捨並符合犯罪構成要件之具體社會
      事實。爰參考日本刑事訴訟法第三百三十五條第一項之立
      法例，將原條文後段所定『並應記載事實』修正為『並應
      記載犯罪事實』，以臻明確。」，故依修正後之該法條規
      定，有罪判決書形式上之「事實欄」自應依修正後之法條
      規定記載成為「犯罪事實欄」，且行為人是否有累犯應加
      重其刑之事由，因該事由非屬行為人之犯罪構成要件，當
      無庸再記載於判決書之犯罪事實欄，對此法院辦理刑事訴
      訟案件應行注意事項第一四四項亦規定－「構成要件以外
      之其他適用法律事實，例如刑法總則之加重或減輕事由，
      可無須在【犯罪事實】欄中記載。」，故本院對於被告構
      成累犯應加重其刑之事由，乃未記載於本件判決書之犯罪
      事實欄，僅在理由中載明，應予說明）。
  三、爰審酌被告前已因施用毒品，受有一次觀察勒戒及一次強
      制戒治之保安處分，又再為本件犯罪，顯見其未因前所受
      保安處分而決心改過暨其智識程度、品行、犯後尚能坦承
      犯行犯後態度良好等一切情狀，爰對被告量處如主文所示
      之刑。
據上論斷，應依刑事訴訟法第二百九十九條第一項前段，毒品危
害防制條例第十條第二項，刑法第十一條前段、第五十六條、第
四十七條，判決如主文。
本案經檢察官陳舒怡到庭執行職務。
中　　華　　民　　國　　94　　年　　6 　　月　　30　　日
　　　　　　　　　刑事第九庭審判長法　官　葉建廷
                                  法  官  官信成
                                  法  官  葉珊谷
以上正本證明與原本無異。
檢察官、被告如不服本判決，應於判決送達後10日內，向本院提
出上訴狀。
　　　　　　　　　　　　　　　　  書記官　顏淑華
中　　華　　民　　國　　94　　年　　6 　　月　　30　　日
附錄本案論罪科刑法條全文：
毒品危害防制條例第十條：
施用第一級毒品者，處六月以上五年以下有期徒刑。
施用第二級毒品者，處三年以下有期徒刑。
